【裁判字號】    92,訴,1844
【裁判日期】    921014
【裁判案由】    給付租金
【裁判全文】
臺灣高雄地方法院民事判決  九十二年度訴字第一八四四號
    原      告  台灣中小企業銀行股份有限公司
    法定代理人  乙○○
    訴訟代理人  丙○○
                戊○○
    被      告  阿肯迪亞數位科技股份有限公司
?
    法定代理人  甲○○
    訴訟代理人  丁○○
當事人間給付租金事件，本院於民國九十二年九月三十日言詞辯論終結，判決如下：
    主      文
確認債務人王天錫對被告自民國九十二年四月份起至九十五年三月份止，每月有新台
幣柒萬壹仟元之租金債權存在。
原告其餘之訴駁回。
訴訟費用由被告負擔十分之七，餘由原告負擔。
    事實及理由
一、原告原起訴聲明主張被告應給付原告自民國九十二年五月份起至九十五年三月份
    止，按月給付租金新台幣（下同）十萬六千元，及自起訴狀繕本送達翌日起至清
    償日止，按年息百分之五計算之利息，並陳明願供擔保請准宣告假執行，有起訴
    狀可稽，嗣經本院行使闡明權後，以其所取得之執行命令為扣押命令並非收取命
    令為由，更正訴之聲明為：請求確認債務人王天錫對被告自九十二年四月份起至
    九十五年三月份止，每月有十萬六千元之租金債權存在，兩者基礎事實同一，核
    與民事訴訟法第二百五十五條第一項第二款規定相符，應予准許。又原告為王天
    錫之債權人，其對王天錫所有之債權尚未受償完畢，是王天錫對於被告究竟有無
    本件租金債權存在，關涉原告得否扣押執行該筆租金債權，原告即有提起本件確
    認之訴之利益，合先敘明。
二、原告起訴主張：伊對債務人王天錫有一千一百六十八萬六千二百九十一元之債權
    存在，並已取得執行名義，聲請鈞院強制執行，鈞院並於九十二年五月八日核發
    執行命令扣押被告應給付王天錫之每月租金十萬六千元，在上開債權範圍內，禁
    止王天錫收取及被告向王天錫清償，詎被告竟聲明異議表示目前並無租金債權存
    在，為此，依強制執行法第一百二十條規定提起本訴，求為判決確認王天錫對被
    告自九十二年四月份起至九十五年三月份止，每月有十萬六千元之債權存在等語
    。
三、被告則以：租金已經與王天錫協議自九十二年四月份起降為每月七萬一千元，並
    非十萬六千元等語置辯，並聲明：請求駁回原告之訴。
四、兩造不爭執之事項：
  (一)原告對王天錫有一千一百六十八萬六千二百九十一元之債權，並以本院九十二雄
    院貴民逸九十一執字第一００二五號債權憑證正本為執行名義債權人請求就王天
    錫對被告之租金債權，在上開債權範圍內執行，經本院於九十二年五月五日核發
    九十二雄院貴民逸九十二執字第一八五一八號執行命令扣押上開租金債權。有前
    開執行命令可佐。
  (二)王天錫與被告於九十一年三月十五日簽定租賃契約，約定租賃期限自九十一年三
    月十五日起至九十五年三月十四日止，承租坐落高雄市○○路三八號二十八樓之
    一，每月租金為十萬六千元，保證金二十七萬元，有房屋租賃契約可參。
五、本件應審酌之兩造爭點為：系爭租金究為每月十萬六千元或是七萬一千元？經查
    ：
  (一)按第三人主張表意人與相對人通謀而為虛偽意思表示者，該第三人應負舉證之責
    （最高法院四十八年台上字第二九號判例要旨參照）。
  (二)原告主張系爭租金應為每月十萬六千元，然為被告所否認，證人王天錫並到院證
    稱：「本件租約約定每月新台幣壹拾萬零陸仟元（含稅），九十一年七月份租金
    調降為新台幣玖萬肆仟柒佰伍拾貳元（以每坪六百元計算），九十二年四月份調
    降為新台幣柒萬壹仟元（以每坪四百五十元計算），屋子在九十一年被查封，我
    租金收到九十二年三月份，九十二年四月份被告收到執行處通知就沒有給我租金
    了，九十二年四月份調降租金之事是好幾個月前就講好了，保證金有二十七萬元
    還在我那裏，本件租約並無公證，我們調降租金後來有寫協議書」等語在卷（見
    本院九十二年九月四日言詞辯論筆錄第三頁），並提出協議書及收款明細表附卷
    可稽。而被告復提出其向王天錫以外之出租人承租與系爭房屋同棟大樓之其餘房
    屋當時之租金行情，如被告向訴外人宏總建設股份有限公司承租系爭大樓三八號
    二十九樓之一、十三樓之二、四、二十五樓之二及九樓之三，每月租金分別以每
    坪四百元（前三間房屋）及四百五十元（九樓之三的部分）計算，此有房屋租賃
    契約書四份附卷可考，是被告與王天錫陳稱系爭房屋之租金自九十二年四月份起
    已調降為每月七萬一千元，並非無據。此外，原告復稱並無其他證據足資證明被
    告與王天錫間之租金並未調降，是依前開舉證責任分配之原則，原告既無法證明
    被告與王天錫間自九十二年四月份起調降每月租金為七萬一千元之事實為通謀虛
    偽意思表示，則自難為有利原告之認定。
六、綜上所述，原告無法舉證證明被告與王天錫間調降每月租金為七萬一千元為通謀
    虛偽意思表示，是被告辯稱每月租金僅為七萬一千元，自堪信為真實。從而，原
    告訴請確認王天錫對被告自九十二年四月份起至九十五年三月十四日止，每月有
    七萬一千元之租金債權存在，即有理由，應予准許，逾上開債權之範圍，尚屬無
    據，應予駁回。
七、結論：原告之訴為一部有理由、一部無理由，依民事訴訟法第七十九條，判決如
    主文。
中      華      民      國    九十二    年      十      月      十四    日
                                臺灣高雄地方法院民事第一庭
~B法      官  蘇姿月
正本係照原本作成。
如不服本判決，應於送達後廿日內，向本院提出上訴狀並表明上訴理由，如於本判決
宣示後送達前提起上訴者，應於判決送達後十日內補提上訴理由書（須附繕本）。
中      華      民      國    九十二    年      十      月      十四    日
~B法院書記官  歐文政


司法院資訊處製作；財團法人民間司法改革基金會備份。
